臺灣高等法院臺中分院刑事判決　　　　94年度上訴字第2026號
上　訴　人　臺灣南投地方法院檢察署檢察官
被　　　告　甲○○○
　　　　　　　　　　　（
上列上訴人因被告毒品危害防制條例案件，不服臺灣南投地方法
院94年度訴字第347號中華民國94年8月30日第一審判決（起訴案
號：臺灣南投地方法院檢察署94年度毒偵字第553號），提起上
訴，本院判決如下：
    主  文
原判決關於施用第一級毒品及定執行刑部分撤銷。
甲○○○連續施用第一級毒品，處有期徒刑拾月。
其他上訴駁回。
本判決第二項所處之刑與上訴駁回部分所處之有期徒刑參月，應
執行有期徒刑壹年。
    事  實
一、甲○○○前於民國（下同）九十二年間，曾因施用第一級毒
    品案件，經臺灣南投地方法院裁定送觀察、勒戒後，認無繼
    續施用毒品之傾向，於九十二年十一月七日執行完畢釋放出
    所。詎甲○○○猶不知戒絕，於上開觀察、勒戒執行完畢釋
    放後五年內，復基於施用第一級毒品海洛因之概括犯意，自
    九十三年六月間某日起，至九十四年七月中旬某日止，在南
    投縣南投市○○路○段三九六之一號其住所及其他不詳處所
    等地，以針筒注射方式，連續施用第一級毒品海洛因多次。
    又另行起意，基於施用第二級毒品安非他命之犯意，於九十
    四年二月二十七日下午二時三十分許回溯九十六小時內某時
    點，在不詳處所，以不詳方式，施用第二級毒品安非他命一
    次。嗣先於九十四年二月二十七日十四時二十分許，經警採
    尿送驗結果呈嗎啡及甲基安非他命陽性反應。又於九十四年
    五月六日十六時二十分許經警採尿送驗結果呈嗎啡陽性反應
    。復於九十四年五月十七日二十一時三十分許、九十四年七
    月一日十三時許及九十四年七月二十日十時二十分許，分別
    經警三次通知其前往警局採尿送驗結果，均呈嗎啡陽性反應
    ，始分別查悉上情。
二、案經南投縣政府警察局草屯分局報告台灣南投地方法院檢察
    署檢察官偵查起訴及由該署檢察官移送併案審理（94年度毒
    偵字第948、1334、1386、1429號）。
    理  由
一、訊據被告甲○○○對於上開犯罪事實均供認不諱，且被告於
    九十四年二月二十七日下午二時三十分許經警採集尿液送驗
    ，結果呈嗎啡及甲基安非他命陽性反應；同年五月六日十六
    時二十分經警採尿送驗結果呈嗎啡陽性反應；於同年五月十
    七日二十一時三十分許、同年七月一日十三時許及同年七月
    二十日十時二十分許，分別經警三次通知其前往警局採尿送
    驗結果，亦均呈嗎啡陽性反應，有詮昕科技股份有限公司尿
    液檢驗報告五紙在卷可稽，足認被告之自白與事實相符，堪
    足採信。又被告於九十二年間，曾因施用第一級毒品案件，
    經臺灣南投地方法院裁定送觀察、勒戒後，認無繼續施用毒
    品之傾向，於九十二年十一月七日執行完畢釋放出所，亦有
    臺灣高等法院被告前案紀錄表足按，其於五年之內再犯本件
    施用第一級、第二級毒品之罪，自應依法追訴審判。是罪證
    明確，被告之犯行堪以認定。
二、核被告所為，關於施用海洛因部分係犯毒品危害防制條例第
    十條第一項之施用第一級毒品罪，關於施用安非他命部分係
    犯同條例第十條第二項之施用第二級毒品罪。至其施用前後
    之持有第一級毒品海洛因及持有第二級毒品安非他命行為，
    已為各該施用之高度行為所吸收，均不另論罪。又其先後施
    用第一級毒品犯行，犯罪構成要件相同，顯係基於概括犯意
    反覆為之，為連續犯，應依法論以一罪並加重其刑。另其所
    犯之上開二罪間犯意各別、行為互異，應分論併罰。另被告
    自九十四年四月三十日以後施用第一級毒品部分雖未經起訴
    ，但因此部分與已起訴之施用第一級毒品部分係屬具有連續
    關係之裁判上一罪，為起訴效力所及，本院自應併予審判。
    原判決就被告施用第二級毒品部分，適用毒品危害防制條例
    第十條第二項，並審酌被告因施用毒品，經觀察勒戒後，無
    視國家杜絕毒品之政策，猶再施用第二級毒品安非他命一次
    ，惟念其施用毒品所生危害僅戕害自身健康，犯後復坦承犯
    行，態度尚佳等一切情狀，量處被告有期徒刑三月，以示懲
    儆，認事用法核無違誤，量刑亦妥適，檢察官此部分上訴意
    旨空口（未附任何理由）指摘原判決不當，並無理由，應予
    駁回。至施用第一級毒品部分，原判決予以論罪科刑，固非
    無見，惟查原判決就被告自九十四年五月七日以後施用第一
    級毒品部分，未及併予審判，容有可議。檢察官此部分上訴
    意旨執此指摘原判決不當，非無理由，應由本院將原判決關
    於施用第一級毒品及定執行刑部分予以撤銷改判。爰審酌被
    告前曾因施用毒品，經法院裁定送觀察勒戒後，無視國家杜
    絕毒品之政策，猶再施用第一級毒品海洛因，且施用之期間
    非短，惟念其施用毒品所生危害僅戕害自身健康，犯後復坦
    承犯行，態度尚佳等一切情狀，量處被告如主文第二項所示
    之刑，以示懲儆。又上訴駁回部分及撤銷改判部分應合併定
    其應執行刑。
三、據上論結，應依刑事訴訟法第三百六十九條第一項前段、第
    三百六十四條、第二百九十九條第一項前段、第三百六十八
    條、毒品危害防制條例第十條第一項、刑法第十一條前段、
    第五十六條、第五十一條第五款，判決如主文。
本案經檢察官乙○○到庭執行職務。
中　　華　　民　　國　　94　　年　　11　　月　　22　　日
                刑事第八庭　審判長法　官　羅　得　村
                                  法　官　紀　文　勝
                                  法　官　劉　榮　服
上列正本證明與原本無異。
除施用第一級毒品部分得上訴外，餘不得上訴。
如不服本判決應於收受送達後十日內向本院提出上訴書狀，其未
敘述上訴之理由者並得於提起上訴後十日內向本院補提理由書（
均須按他造當事人之人數附繕本）。
                                  書記官　周　巧　屏
中　　華　　民　　國　　94　　年　　11　　月　　23　　日
附錄本案論罪科刑法條：
毒品危害防制條例第十條：
施用第一級毒品者，處六月以上五年以下有期徒刑。
施用第二級毒品者，處三年以下有期徒刑。
　　　　　　　　　　　　　　　　　　　　　　　　　　　Ｆ
